【裁判字號】    96,感更（一）,8
【裁判日期】    970229
【裁判案由】    檢肅流氓條例
【裁判全文】
臺灣士林地方法院治安法庭裁定       96年度感更(一)字第8號
移送機關    臺北市政府警察局大同分局
被移送人    甲○○
上列被移送人因檢肅流氓條例案件，經移送機關以中華民國96年
1 月25日北市警同分刑字第09630223600 號移送書移送審理，由
本院於96年6 月26日以96感裁字第2 號裁定不付感訓處分後，移
送機關提起抗告，經臺灣高等法院於96年10月2 日以96年度感抗
字第165 號撤銷原裁定，發回本院，本院更為裁定如下：
      主  文
甲○○交付感訓處分。
      理  由
一被移送人甲○○曾有恐嚇、毀損等前科，因其綽號「小官」之
  朋友與人發生糾紛，相約於民國95年11月7 日22時許，在臺北
  市士林區○○○路○ 段、葫東街口談判，其即攜帶槍械前往助
  陣，經警於同日23時許於上述地點攔停盤查並當場於其隨身背
  包內查獲美國COLT廠製Gold Cup National Match MKIVSeries
  80型口徑0.45吋制式半自動手槍1 枝、子彈18顆等物，而查悉
  上情。扣案槍彈經送刑事警察局鑑驗結果，槍枝1 枝及9.0 mm
  子彈14顆採樣試射子彈5 顆、0.45吋子彈4 顆採樣試射子彈3
  顆均具殺傷力。
二案經移送機關臺北市政府警察局大同分局檢肅流氓小組，於95
  年12月18日會審通過，復經臺北市政府警察局96年1 月24日北
  市警刑迅字第003 號認定書認定被移送人為情節重大流氓，並
  移送本院審理。
三上揭被移送人所為之未經許可，寄藏管制手槍及子彈，並於95
  年11月7 日22時攜至上址與人談判之行為，業據被移送人甲○
  ○於警詢及上開流氓行為之刑事案件偵查、本院及臺灣高等法
  院審理時坦承不諱，且有美國COLT廠製Gold Cup National Mat
  ch MKIVSeries 80 型口徑0.45吋制式半自動手槍（槍枝管制
  編號為0000000000號）1 枝、同口徑即0.45吋制式子彈4 顆及
  直徑約9mm 金屬彈頭之土造子彈14顆扣案足稽，而上開槍彈經
  送內政部警政署刑事警察局，該局以性能檢驗法、試射法鑑定
  ，其鑑定結果手槍1 枝認係美國COLT廠製Gold C-up National
  Match MKIVSeries 80型口徑0.45吋制式半自動手槍（槍枝管
  制編號為0000000000號）1 枝，槍管內具6條左旋來復線，機
  械性能良好，可擊發同口徑制式子彈，認具殺傷力；直徑約9m
  m 金屬彈頭之土造子彈14顆子彈，採樣5 顆試射，均可擊發，
  認具殺傷力；口徑0.45吋制式子彈4顆，採樣3 顆試射，認均
  具殺傷力；有該局95年12月12日刑鑑字第0950167973號槍彈鑑
  定書1 份在卷可據，而被移送人因上揭流氓行為，涉犯槍砲彈
  藥刀械管制條例寄藏槍彈罪嫌，亦據臺灣士林地方法院檢察署
  起訴，經本院審理後，認其所犯寄藏槍彈行為事證明確，業經
  本院以96年度訴字第202 號判決判處有期徒刑5 年2 月，雖經
  被移送人上訴，惟經臺灣高等法院以96年度上訴字第2704號刑
  事判決駁回上訴確定等情，業據本院調取上開刑案卷宗核閱無
  誤。是被移送人確有上揭流氓行為，事證明確，應堪認定。
四按非法製造、販賣、運輸、持有或介紹買賣槍砲、彈藥、爆裂
  物者，有事實足認為有破壞社會秩序或危害他人生命、身體、
  自由、財產之習慣者，為檢肅流氓條例第2 條第2 款、第5 款
  所明定之流氓行為。又以非法製造、販賣、運輸、持有或介紹
  買賣槍砲、彈藥、爆裂物者，足以破壞社會秩序或危害他人生
  命、身體、自由、財產，當然為情節重大流氓，檢肅流氓條例
  施行細則第5 條第2 項第2 款規定甚明。查本件扣案之制式半
  自動手槍1 枝（槍枝管制編號為0000000000號）、0.45吋制式
  子彈4 顆及直徑約9.0 mm金屬彈頭之土造子彈14顆，認均具殺
  傷力，業如前述。被移送人僅因綽號小官之友人遭債權人追索
  債務心生不滿，即與持上開前所藏放之手槍，並裝填子彈4 顆
   (業據被移送人於警詢承明在卷），及隨身攜帶14顆子彈，相
  約債權人至公眾得出入之台北市士林區○○○路○ 段與葫東街
  口談判欲持槍逞兇，無視與本案毫不相干之往來民眾生命、身
  體之安全，顯見被移送人之行為，係對不特定人之生命、身體
  產生危害，亦即任何人皆有可能因而成為被害人，而有嚴重潛
  在危險性，具有不特定性且富有積極侵害性。邇來台灣地區槍
  彈氾濫、不法之徒每擁槍自重，輕則用以恐嚇勒索，欺壓善良
  ，重則持之搶劫殺人，致使一般民眾聞槍色變，非法持有槍彈
  即已足以破壞社會秩序，本件被移送人並非僅單純非法持有前
  述制式半自動手槍及子彈，更且因友人債務糾紛即持槍彈在公
  眾場所逞兇，雖槍枝彈夾內4 顆子彈尚未上膛，然仍處於隨時
  可供上膛擊發之狀態，對不特定之民眾之生命、身體、自由及
  財產造成危害之虞，其不但無視政府取締槍械決心，所為顯已
  嚴重破壞社會安定秩序及危害他人之生命、身體及財產之安全
  ，且有對不特定人產生立即而明顯之危險；又被移送人持有之
  手槍及子彈，亦當對社會造成積極之侵害性，堪認被移送人所
  為之犯行符合前開檢肅流氓條例第2 條第2 款、第5 款及同條
  例施行細則第5 條第2 項第2 款所定之流氓行為，應認定為流
  氓無訛。本院綜合審酌其流氓行為之手段與實施之程度、非法
  持有槍彈之時間及數量不特定人受害程度、破壞社會秩序之程
  度等一切情狀，認被移送人所為已屬情節重大流氓，並有交付
  感訓處分之原因，爰為被移送人交付感訓處分之裁定。
五據上論斷，應依檢肅流氓條例第13條第2 項，裁定如主文。
中    華    民    國    97    年    2     月    29    日
                  治安法庭    法  官      江翠萍
以上正本證明與原本無異。
如不服本裁定應於送達後10日內，向本院提出抗告狀。
                              書記官      陳慧玲
中    華    民    國    97    年    3     月    3     日


司法院資訊處製作；財團法人民間司法改革基金會備份。
